最高法院民事裁定　　　　　　　　一○○年度台抗字第八六號
再 抗告 人　朱 振 華
　　　　　　朱陳彩雲
共同代理人　何 志 揚律師
上列再抗告人因與相對人元宏開發有限公司等間請求給付違約金
聲請強制執行事件，聲明異議，對於中華民國九十九年十一月十
七日台灣高等法院台中分院裁定（九十九年度抗字第四九九號）
，提起再抗告，本院裁定如下：
    主  文
再抗告駁回。                                            
再抗告程序費用由再抗告人負擔。
    理  由
本件再抗告人提出台灣台中地方法院（下稱執行法院）所屬民間
公證人戴錦村事務所九十四年度中院民公錦字第一二三號公證書
（下稱系爭公證書），及系爭租約為執行名義，聲請逕對相對人
為強制執行。經該院司法事務官以裁定予以駁回後，再抗告人對
之提出異議，復經執行法院以九十九年度執事聲字第一四○號裁
定（下稱第一四○號裁定）駁回其異議。再抗告人不服，以：相
對人（承租人）元宏開發有限公司（下稱元宏公司）向伊承租系
爭房屋後，隨即將之轉租他人，又擴建違章建物經台中市政府通
知拆除，更將承租之三棟建物結構牆除保留部分外之牆壁打掉，
破壞原建物構結。其違反租約之事證具體明確，應依系爭租約第
六條約定，與相對人即連帶保證人陳瑞柏、謝海連帶給付伊等違
約金新台幣一千萬元，並依系爭公證書所載，逕受強制執行。縱
相對人否認違約，亦應由其等依法提起異議之訴，或另行起訴，
再依強制執行法第十八條或公證法第十三條第三項規定，由受訴
法院裁定停止執行，方屬正辦。乃執行法院司法事務官竟駁回伊
之強制執行聲請，第一四○號裁定不察，駁回伊對司法事務官裁
定之異議，於法自屬不合等詞。爰對於第一四○號裁定，提起抗
告。按強制執行法第四條第一項第四款、公證法第十三條第一項
第一款所定之執行名義，須以依公證書可證明債權人得請求給付
一定數量之金錢等為限。故必債權人聲請強制執行時，其請求已
確定存在始可。如公證書僅載債務人不履行給付違約金時，應逕
受強制執行，不能逕依該公證之租約證明債務人確有違約情事。
且債務人對於是否違約，又予爭執，而尚待另為實體上之認定，
執行法院即無從遽行斷定債權人之請求確定存在，率爾就違約金
予以強制執行（參見本院四十三年台上字第五二四號判例）。本
件原法院以：相對人既於執行法院民國九十九年九月三日調查時
，到場否認有違反系爭租約第六條之情事，則元宏公司是否違約
？顯不能逕依租約第六條之約定予以認定。雖系爭公證書有違約
金得逕受強制執行之記載，仍不能謂該公證書已符合強制執行法
第四條第一項第四款所定之執行名義。至再抗告人所執抗告各詞
，要屬其等與相對人間之實體上爭執，非強制執行程序所得逕予
認定等情。因認再抗告人對於第一四○號裁定之抗告為無理由，
以裁定予以駁回。揆諸上開說明，於法並無違誤。再抗告意旨，
猶執前詞，指摘原裁定適用法規顯有錯誤，聲明廢棄，非有理由
。
據上論結，本件再抗告為無理由。依強制執行法第三十條之一，
民事訴訟法第四百九十五條之一第二項、第四百八十一條、第四
百四十九條第一項、第九十五條、第七十八條，裁定如主文。
中    華    民    國  一○○  年    一    月   二十   日
                      最高法院民事第六庭
                          審判長法官  陳  淑  敏  
                                法官  陳  國  禎  
                                法官  簡  清  忠  
                                法官  王  仁  貴  
                                法官  阮  富  枝  
本件正本證明與原本無異
                                      書  記  官  
中    華    民    國  一○○  年    一    月  三十一  日
                                                      ｖ